【裁判字號】    94,訴,1029
【裁判日期】    950324
【裁判案由】    毒品危害防制條例
【裁判全文】
臺灣基隆地方法院刑事判決              94年度訴字第1029號
公  訴  人  臺灣基隆地方法院檢察署檢察官
被      告  乙○○
上列被告因毒品危害防制條例案件，經檢察官提起公訴（94年度
毒偵字第3060號）本院合議庭裁定由受命法官獨任進行簡式審判
程序，茲判決如下：
    主  文
乙○○連續施用第一級毒品，處有期徒刑陸月，如易科罰金以
佰元折算壹日，扣案之毒品海洛因毛重零點貳公克（不含包裝袋
）沒收銷燬之，裝置上開第一級毒品海洛因之包裝袋壹個、注射
針筒貳支均沒收；又施用第二級毒品，處有期徒刑月，如易科
罰金以佰元折算壹日。應執行有期徒刑柒月，如易科罰金以
佰元折算壹日。扣案之毒品海洛因毛重零點貳公克（不含包裝袋
）沒收銷燬之，裝置上開第一級毒品海洛因之包裝袋壹個、注射
針筒貳支均沒收。
    理  由
一、犯罪事實：
    乙○○前因施用毒品案件，經觀察勒戒後，認無繼續施用毒
    品傾向，由臺灣基隆地方法院檢察署檢察官於民國（下同）
    94年6月29日，以94年度毒偵字第1523號為不起訴處分確定
    ，於94年7月1日釋放出所。猶不知悔改，復基於施用第1級
    毒品海洛因之概括犯意，自94年10月初某日起至同年10月14
    日止，連續在基隆市區網咖內，以針筒注射之方式，施用第
    1級毒品海洛因多次；復另行起意，基於施用第2級毒品安非
    他命之犯意，於94年10月14日，在基隆市○○路友人住處，
    以將毒品安非他命放入玻璃球吸食器內加熱產生煙霧後再予
    施用之方式，施用第2級毒品安非他命1次。嗣於94年10月15
    日21時許，在基隆市○○路、仁五路口為警查獲，並扣得海
    洛因1包毛重0.2公克、注射針筒2支。
二、程序事項：
    本件被告乙○○所犯者非為死刑、無期徒刑、最輕本刑為3
    年以上有期徒刑之罪或高等法院管轄第一審案件，其於準備
    程序進行中，先就被訴事實為有罪之陳述，經告知其簡式審
    判程序之旨，並聽取公訴人之意見後，本院依刑事訴訟法第
    273條之1第1項之規定，裁定由受命法官獨任進行簡式審判
    程序，合先敘明。
三、認定事實所依據之證據及理由：
（一）被告自白：被告於本院審理中自白其於前述時、地施用第
      1級毒品、第2級毒品之犯行事實，其任意自白核與下列事
      證相符，應堪採為證據。
（二）尿液檢驗結果：
      台灣尖端先進生技醫藥股份有限公司濫用藥物檢驗報告乙
      紙（附於94年度偵字第4099號偵查卷第42頁）：被告經警
      查獲後採集之尿液經檢驗結果，分呈海洛因代謝物嗎啡及
      安非他命陽性反應。
（三）扣案物證：本案有第1級毒品海洛因1包毛重0.2公克（有
      基隆市警察局第一分局南榮路派出所查獲毒品危害防制條
      例毒品初步鑑驗報告單1紙在卷可稽，附於94年度偵字第
      4099號偵查卷第26頁）及裝置上開第1級毒品之包裝袋1個
      、注射針筒2支可資佐證，經被告供明均係供其施用毒品
      所用之物。
（四）臺灣高等法院被告前案紀錄表在卷可參。
四、論罪及科刑之理由：
（一）查海洛因、安非他命分別係毒品危害防制條例第2條第2項
      第1款、第2款所定之第1級、第2級毒品。核被告乙○○所
      為，係犯毒品危害防制條例第10條第1項之施用第1級毒品
      罪及第10條第2項之施用第2級毒品罪。又被告施用第1級
      毒品前後，持有第1級毒品之低度行為，應為其施用第1級
      毒品之高度行為所吸收，不另論罪。
（二）被告先後多次施用第1級毒品之犯行，時間緊接，所犯係
      構成要件相同之罪名，顯係基於概括犯意反覆為之，為連
      續犯，固應依刑法第56條之規定，論以一罪，惟本院慮及
      被告除本案及因觀察勒戒後，認無繼續施用毒品傾向，而
      經檢察官為不起訴處分之前案以外，查無其他不良之前科
      素行，且被告本次所犯並未危及他人等一切情狀，認被告
      前揭連續犯行，尚無酌予加重之必要，爰不予加重其刑。
（三）被告所犯上開2罪，犯意各別，罪名互異，應予分論併罰
      。
（四）本院審酌毒品對於人體會產生成癮性，係足以危害個人健
      康及社會安全之管制藥物，被告經過執行觀察、勒戒，猶
      不知戒除濫行施用毒品惡習，再犯本件施用毒品罪，深陷
      毒坑無法自拔，及其犯罪之自我麻醉動機、犯罪之手段、
      所生自我戕害結果及犯罪後坦承犯行之態度等一切情狀，
      分別量處如主文所示之刑，並均諭知易科罰金之折算標準
      ，並定應執行刑，以示懲儆。
（五）扣案之第1級毒品海洛因毛重0.2公克（不含包裝袋）、為
      查獲之毒品，應依毒品危害防制條例第18條第1項前段之
      規定宣告沒收銷燬之，裝置上開第一級毒品海洛因之包裝
      袋1個、注射針筒2支，為被告所有供施用第1級毒品海洛
      因所用之物，業據被告於本院審判時供明在卷，依刑法第
      38條第1項第2款之規定宣告沒收。另扣案之皮包一只與本
      件犯罪無涉，不予宣告沒收。
五、適用之法律依據：
    刑事訴訟法第273條之1第1項、第299條第1項前段，毒品危
    害防制條例第10條第1項、第2項、第18條第1項前段，刑法
    第11條前段、第56條第41條第1項前段、第51條第5款、第38
    條第1項第2款、罰金罰鍰提高標準條例第2條。
本案經檢察官甲○○到庭執行職務。
中    華    民    國    95    年    3     月    24    日
                  刑事第三庭法    官  齊潔
以上正本證明與原本無異。
對於本件判決如有不服，應於收受送達後10日內，向本院提出上
訴書狀，上訴於臺灣高等法院，並按他造當事人之人數附具繕本
。
中    華    民    國    95    年    3     月    24    日
                            書 記 官  潘端典
附錄論罪法條：
毒品危害防制條例第10條：
施用第一級毒品者，處 6 月以上 5 年以下有期徒刑。
施用第二級毒品者，處 3 年以下有期徒刑。
罰金罰鍰提高標準條例第2條：
依刑法第41條易科罰金或第42條第2項易服勞役者，均就其原定
數額提高為一百倍折算一日；法律所定罰金數額未依本條例提高
倍數，或其處罰法條無罰金刑之規定者，亦同。


司法院資訊處製作；財團法人民間司法改革基金會備份。
